【裁判字號】    90,上訴,3011
【裁判日期】    901219
【裁判案由】    竊盜等
【裁判全文】
臺灣高等法院刑事判決                            九十年度上訴字第三一一號
    上  訴  人  臺灣板橋地方法院檢察署檢察官
    被      告  辛○○
    選任辯護人  楊建強律師  台北市○○○路五七四之一號五樓
    被      告  戊○○
右上訴人因被告竊盜等案件，不服臺灣板橋地方法院八十九年度訴字第一一二八號，
中華民國九十年七月二十五日第一審判決（起訴案號：臺灣板橋地方法院檢察署八十
九年度偵字第一八二五號、八十九年度偵字第二五二七號）提起上訴，本院判決如左
：
    主     文
上訴駁回。
    理     由
壹、公訴意旨略以：辛○○綽號「阿本」，曾有多次竊盜案件，最後一次經法院判處
    有期徒刑一年八月，民國（下同）八十三年十二月十八日執行完畢。惟仍不知悔
    改，復分別於八十七年五月十九日、同年七月三十日、同年七月三十一日、同年
    八月一日，在台北市○○○路一０九巷八三弄七號四樓、台北市○○○路八十巷
    九十弄三十九號三樓、台北市○○○路○段二八五巷八八號三樓、台北市○○街
    二六七號等地，趁住家無人之際，潛入上開處所，竊得壬○○所有之玉飾、子○○所有之金牌、丑○○所有之手環及鑽石項鍊等物、丁○○所有之金項鍊、鑽石
    、旅行支票及美金等。並於其他不詳時地，竊取如附表所示之物，變換金錢，賴
    以為生，以之為常業。其多次在台北市萬華區龍山商場，向明知係來路不明贓物
    之乙○○（另案起訴）兜售裸鑽等物，乙○○以顯不相當價格故買後，再轉售予
    不知情之洪明川及其他不特定之客戶，而以此法銷贓。至未及售出之贓物與因贓
    物所變得之金錢，則交由明知為來路不明贓物之戊○○，寄藏於二人位於台北縣
    中和市○○路四二一巷一弄二十號租屋處。復另行起意，於八十六年五月十七日
    ，在台北市○○路，先以四十三萬元向李忠直購入一九八七年份，車號ＡＹ－二
    六八九號賓士牌自用小客車，旋基於收受贓物之犯意，將來路不明之一九０九年
    份以後出廠之賓士天窗型車款車頂及車輛內裝，頂拼裝設於上開合法購得自用小
    客車上使用，為掩人耳目，並另行辦理換領新牌照ＣＶ－四九二一號車牌，附貼
    使用。嗣於八十八年一月十四日，為臺灣桃園地方法院檢察署檢察官簽發搜索票
    ，為警在前開藏放贓物之戊○○住處，查獲如附表所示之金飾等物及供犯罪所用
    之工具各一批、犯罪所得美金五千八百八十六元。辛○○於搜索之際趁機逃逸，
    惟另於八十八年一月二十三日八時三十分許，在桃園中正國際機場準備搭機潛逃
    時，為警拘獲到案，並扣得前揭自用小客車一輛。並另於八十八年三月一日，循
    線至桃園縣桃園市○○路一四一號二樓乙○○住處，起出所故買之裸鑽等物。因
    認被告辛○○涉刑法第三百二十二條之常業竊盜、第三百四十九條第一項之收受
    贓物犯嫌，被告戊○○涉刑法第三百四十九條第二項之寄藏贓物犯嫌。
貳、按犯罪事實應依證據認定之，無證據不得推定其犯罪事實，又不能證明被告犯罪
    應諭知無罪之判決，刑事訴訟法第一百五十四條、第三百零一條第一項定有明文
    。次按告訴人之告訴係以使被告受刑事訴追為目的，是其指訴是否與事實相符，
    仍應調查其他證據以資審認（五十二年台上字第一三００號判例）。又認定犯罪
    事實應憑積極證據，倘積極證據不足以為不利於被告事實之認定時，即應為有利
    被告之認定，更不必有何有利之證據，最高法院三十年上字第八一六號著有判例
    ，所謂「積極證據足以為不利被告事實之認定」，依據同院七十六年臺上字第四
    九八六號判例意旨，係指據為訴訟上證明之全盤證據資料，在客觀上以達於通常
    一般之人均不致於有所懷疑，而得確信被告確曾犯罪之程度；若未達到此一程度
    ，而有合理懷疑之存在時，即無從為被告有罪之確信。
參、公訴人認被告等涉前開犯嫌，係以被害人壬○○、子○○、丑○○、丁○○之指
    訴、贓物領據、受理刑事案件報案三聯單、汽車買賣合約書、車籍資料、基隆市
    金銀珠寶商業同業公會函、支票存根、現場照片、內政部警政署保三總隊所函送
    之通訊監察譯文及錄音帶、臺灣桃園地方法院檢察署勘驗筆錄、證人高嘉群、林
    輝封、李忠直之證言，暨扣案如起訴書附表所示物品、犯罪所用之工具壹批、犯
    罪所得美金伍仟捌佰捌拾陸元等為據。
肆、訊據被告辛○○、戊○○二人均否認公訴意旨所認犯嫌：
一、被告辛○○就被訴常業竊盜部份辯稱略以：「雖然我過去有竊盜前科，放在我家
    的東西都是我去大陸購買的，不是他們的東西，我太太戊○○都是在家照顧我的
    小孩，當天警察到我家搜索，我也不知道，我太太也不知道我有前科，我去大陸
    也是要洗手的，後來才告訴我太太。絕對沒有在起訴書所述之台北市○○○路、
    文林北路、延平北路、尊賢街等地竊盜。沒有偷壬○○、子○○、丑○○、丁○○的東西。我是去跳蚤市場收購的，玉都是非常便宜的，我祖家是在大陸，我太
    太也是大陸人，只要有錢要幾百件都有，我太太的項鍊都是我買給他的。沒有在
    萬華賣贓物給王彰源，他是好意打電話給我，他也是跳蚤市場，我有幫他買東西
    ，他也有幫我修理手錶，我根本沒有跟他買賣贓物，我如果有跟他大量買賣贓物
    ，應該提出證明。我太太戊○○還沒有生老二時，我曾吵架，我有趕他出去，當
    時我岳父有跟他說要留些錢再身上，扣案美金現鈔是他自己的錢。電話監聽譯文
    有的話是閒扯的，我不是有意的。這些東西的來路我有跟警察講。這都是我自己
的，不是偷的。這東西事實上就是我的。那天是龍山商場被搶的時間，我是在王
    彰源的店買的二手貨。我不知道是否贓物。我是阿本沒錯，但王彰源我是在萬華
    商場認識的。認識期間王彰源說他幫我賣兩顆鑽石，我要王彰源提出證明，他說
    的買主也沒有年籍，如何證明他跟我買的。被害人壬○○指認那個玉是我買的，
    只是類似而已。這是警方給壬○○的。被害人子○○之贓物領據，我有跑去中信
    局問，袋鼠金飾臺灣好多，警方要被害人自己去認的，這是我買的。被害人丁○○之贓物領據項鍊是套鍊，是我太太少女時，我買給他的，他嫁我時，才帶過來
    的。被害人癸○○之贓物領據這是我的，不是偷的。基隆市珠寶公會的鑑定函裡
    面有很多不是ｋ金的被害人認為他們的東西特殊。但其實在臺灣都是很普遍的。
    起訴書附表所示物品都是幾百元買得的，我是隨興買的，我都是在當鋪買的。我
    買的都是假飾品，我本身不是做手工藝的，我有很多大陸親戚，所以才會買的」
    等語。
二、被告辛○○就被訴收受贓物部份辯稱略以：「我買來路不明的貨，是因為比較便
    宜，我買贓車，是因為我貪心，這部分我願接受法律，請庭上從輕處分。有在八
    十六年五月十七日向李忠直買入ＡＹ一二六八號車，但我沒有將不明來路的賓士
    車拼裝在該車上，我只有要修理該車。我車子後來碰撞損害，李忠直說要幫我改
    裝的，後來在警訊時說李忠直只有幫人適度的改裝而已。這車子我是跟李忠直以
    肆拾參萬成交的，當時李忠直還說改裝是合法的，我當時也有問他改裝要是合法
    我才要，我是變更完才付全部的錢。我當時貪心才這樣。當時我在劃機票要出國
    的，我是大大方方的要出國，如果是贓車，我不會開該車去的。車子我是外行的
    ，李忠直不承認，我也無法，我真的不知道，我確定是他〔李忠直〕幫我改裝的
    」、「他幫我改裝的，當時我問他車頂改裝有痕跡。李忠直賣給我時就是那些配
    備，修的部分，他不承認我也無法指證了，他工廠我也不知道」等語。
三、被告戊○○辯稱略以：「我在家顧小孩。起訴書所載物品不是贓物，我先生辛○○去跳蚤市場買的。美金是我帶在身上的，當時是我換得的。被害人丁○○之贓
    物領據那條項鍊、耳環我買的。我不知這些是贓物，美金是我的私房錢」等語。
伍、關於被告辛○○被訴常業竊盜、被告戊○○被訴寄藏贓物部份：
一、起訴書附表開列被告辛○○竊盜而得之物品，計有Ｋ金鍊子玉墜等物伍拾玖件，
    除編號第六六號、第二七號、第一二四─一號外，遍查全卷未見有何失主前來指
    認曾失竊該等物品，究該等物品之失主係何人於何時何地失竊均不明，則起訴書
    遽認被告辛○○為常業竊盜、被告戊○○為寄藏贓物，所陳已無憑據。
二、關於被害人壬○○指認贓物之證物編號一一五號部份：
(一)、被害人壬○○於警訊固訴稱：「證物編號一一五號的兩只玉是我所失竊的。失竊
    物品買很久的，在何處買的我忘了，價值多少也不記得，當時買了參個，都失竊
    了，現在只找回兩只」（偵字第八六一七號卷第二一頁反面），壬○○並領回所
    指認之物品玉（圓形小玉扣）編號一一五號，數量貳」（同上卷第二三頁附贓物
    領據），但被害人壬○○並未敘明如何認定該定物品係其所有，且依其先後所稱
    ：「（你家是否曾掉玉飾？）有，兩年前的事，八八年的事，當時我下午二到五
    點我掉鑽石、翡翠、玉，我的鑽石戒指、手鐲，我女兒掉的更多，當時幾乎是翻
    箱倒櫃」、「（你在警局時，是否有發現你的東西？）我有去警局認但我不能確
    認，我當時只拿回玉兩塊而已，因為我的玉有三塊，我當時也有跟警察說這我不
    能確定」等語（原審九十年二月一日訊問筆錄），足徵其於警局領回所謂失竊物
    品時，不能確認為其所有是其所填之贓物領據，即因不確認所領是否為其失竊物
    ，而有疑義。
(二)、被告辛○○於警訊時辯稱：「編號一一五號等都是在萬華康定路山水街一帶的攤
    販買的，一一五號伍拾元」（偵字第一四二九號卷第一七一頁反面、第一七二頁
    正面），而該編號一一五號之玉飾，經基隆市金銀珠寶商業同業公會鑑定，係屬
    「一般飾品人造合成玉」，此有該公會八十八年四月二十八日基銀航字第０六六
    號鑑定函足參（偵字第八六一七號卷第八四頁至第八七頁），依該鑑定之人造合
    成玉，應非被害人壬○○所失竊之真玉，且與被告辯稱購入價格為新台幣伍拾元
    之人造合成玉相當，則被告於警訊所辯，即非無據。
三、關於被害人丁○○暨其夫癸○○之指認贓物之證物編號第六號、第二七號，被害
    人子○○指認贓物之證物編號第六號部份：
(一)、被害人丁○○之夫癸○○於警訊固稱：「所失竊之物品大約就是有鑽石、金飾、
    項鍊、戒子、珍珠項鍊，旅行支票美金幾千元（已尋獲），大概就是這些了」、
    「我領回編號六號的球型墜子金項鍊壹條，編號二七觀音像金項鍊壹條」（偵字
    第八六一七號卷第三四頁反面），然上開美金支票等物既同時失竊，則竊嫌應係
    同一人，惟該旅行支票既係在他處尋獲，依此以足見丁○○、癸○○失竊案之行
    為人並非被告辛○○。再證人癸○○證稱：「我的旅行支票被偷，流落到新加坡
    是如何去的，我也不知道，我是記票號才知道」「（如何認定金飾是你的？）就
    是憑我的感覺，我不知如何說如何認定，我不知道是否我的東西是被告偷的，當
    時警方叫我去認領時，警方說我的東西是被偷的，當天去時，在認領時，東西非
    常的多，當時都是一些沒有價值的東西」（原審八十九年十二月二十七日訊問筆
    錄），依證人癸○○所陳，其於警訊時填寫贓物領據，領取金項鍊兩條球型墜子
    、觀音像墜子（偵字第八六一七號卷第三六頁反面），係憑感覺與不知如何認定
    及當時警方囑其認領時稱東西是被偷的等，即予認領，是其認領時，顯非確認係
    屬其所有之物。至被害人丁○○於警訊雖稱：「編號六號之金項鍊約在五、六年
    前所購買，價值約四、五千元，編號二七號一面為觀音像一面為佛字，為我姐姐
    所有，因為特殊，所以我馬上能指認」（八六一七號卷第三二頁反面），惟丁○○所訴與其夫訴稱旅行支票在新加坡尋獲足疑竊嫌另有其人之情節不合，且丁○○如確能明確指認，又何以需憑感覺等情認領贓物，則僅憑上情而認領所填具之
    贓物領據，因係不確定，亦無從據為指被告辛○○常業竊盜及被告戊○○寄藏贓
    物之憑據。
(二)、被害人子○○於警訊固稱：「經我本人指認警方扣押物編號六號內，其中乙面金
    牌是我所失竊的」等語，並出具贓物認領保管單領回上開金牌（偵字第八六一七
    號卷第二八頁反面），但證人子○○於原審證稱：「（是否可提供如何判斷查獲
    的金牌是你的？）特徵我真的無法說出，我是認廠牌」（原審八十九年十二月二
    十七日訊問筆錄），然產製該金牌之廠商並非僅銷予被害人子○○，實不能僅以
    認廠牌方式即謂被告持有之物品係其失竊之物。且查丁○○暨其夫癸○○、子○○貳方被害人竟同時指認證物編號第六號為其等失竊之物，則依此已足認其等指
    認贓物之方式不正確而不可信。
(三)、且查基隆市金銀珠寶商業同業公會八十八年四月二十八日基銀航字第０六六號鑑
    定函，關於編號六部份，係記載：「金鍊、金牌各壹只、黃金〔純〕」（偵字第
    八六一七號卷第八四頁反面），鑑定函係指該金鍊下懸金牌而為壹件飾品，惟被
    害人丁○○指認編號六之金項鍊為其所失竊（偵字第八六一七號卷第三二頁反面
    ），另被害人子○○則指認編號六下懸之金牌係其所失竊（同上卷第二八頁反面
    ），其等雙方將壹件飾品拆分為貳，各指認其中壹部份為其失竊，亦與常情有悖
    ，自難僅憑其等不正確指認贓物之過程為被告二人不利事證。
四、關於被害人丑○○指認贓物之證物編號第四五號、第八十號、第一二九號、第一
    二四號部份：
(一)、被害人丑○○於警訊固稱：「編號一二四號之兩只墜子是我於民國八十三年所開
    的店中所陳列要賣的，墜子上還有我所貼的標示，一只編號ＫＰＣ二三，價值一
    五六０元，一只編號ＫＣＰ二五─價值一０八０元，那兩只墜子是店結束營業後
    沒賣出的，編號一二九號之花形墜子無鍊子是我在三年前以約貳仟多元買的，編
    號四十五號之手環是在約三年前於精品店以壹仟多元買的，編號八十之鑽石項鍊
    上刻有字也是大既三年前買的，約價值三千元」，並填具贓物領據領回上開物品
    （偵字第八六一七號卷第三八頁正面、第四０頁），其於警訊係以編號第一二四
    號之墜子上之標示（即標韱）係其所貼等情，指認該物係其所有。
(二)、惟證人丑○○應被告辯護人詢問時稱：「（是否請問證人標韱何人貼上的？是否
    東西只有壹個？）我是去後火車站買的，我不知數量有多少，我看到原物就是那
    樣，不是我貼上的標韱」（原審九十年三月一日訊問筆錄），前者訴稱該物品係
    其貼上標韱、後者反是，前者訴稱係其店內販餘之物品，後者改稱「我是去後火
    車站買的」，前後相歧復無積極確切事證以查丑○○指認上開物品為其所有壹節
    與事實相符，亦難但憑丑○○片面指認贓物，為被告辛○○、戊○○二人有公訴
    意旨所指犯嫌之憑據。
五、關於起訴書所訴被告辛○○多次向乙○○兜售贓物、裸鑽銷贓部份：
(一)、被害人壬○○、子○○、丑○○、丁○○暨其夫癸○○，均未指訴其等曾失竊裸
    鑽，則被告辛○○係以何人於何時何地失竊之裸鑽售予乙○○供以銷贓，已有疑
    義。
(二)、而被害人子○○指訴曾失竊金項鍊，其中有一條有鑽石墜子，又被害人丑○○指
    訴曾失竊鑽石項鍊、鑽石墜子、鑽戒（偵字第八六一七號卷第三０頁反面、第三
    七頁反面、第三九頁反面）、被害人壬○○訴稱曾失竊鑽石、翡翠、玉、鑽石戒
    子（原審九十年二月一日訊問筆錄），但均無積極證據以實其說，且其等所陳失
    竊物亦非裸鑽，是不能據其等所陳為不利於被告之認定。
(三)、案外人乙○○固於警訊先後陳稱：「於八十七年五、六月間至八十七年底，被告
    辛○○前後多次在八六攤位及中和南山路其住處前空地賣給我一克拉三個九十五
    分壹顆、另壹顆七十一分左右，全部價錢買入新台幣貳拾參萬至貳拾肆萬左右，
    我於八十七年十一月至八十八年元月間，以新台幣貳拾玖萬元賣給臺北市○○○
    路保安街附近開設私人珠寶錶帶不對外公開營業叫做阿川（即證人洪明川）」、
    「我是八七年九月或十月向辛○○購買的，鑽戒及裸鑽的價格都在九萬和十萬之
    間」、「提供鑽戒壹只（約壹點貳克拉）、裸鑽壹顆（約壹點零捌克拉）供警方
    追查」（偵字第八六一七號卷第九五頁正面第五０頁反面、第五一頁正面〕。惟
    查本案之被害人壬○○、子○○、丑○○、丁○○暨其夫癸○○並未指認案外人
    乙○○提供之裸鑽係其等失竊之物品，此有贓物領保管單足參，實不足認被告辛○○曾竊得裸鑽並以前述方法銷贓。
(四)、況證人乙○○於原審復證稱：「當初警察因為我跟陳某有通聯紀錄，認為我也有
    嫌疑，所以才去警局的。早期我有跟陳某買鑽石，警察說辛○○有案底，認為那
    是贓物」、「鑽石我有跟別人在萬華買的，但名字我說不出來，警察一定要我說
    出來。實際上沒有買那麼貴的鑽石」、「（有二顆鑽石沒有人認領是否由證人收
    回？）是的，我有收回二顆鑽石。錶是我客戶的東西，警察說要拿走，我說那是
    客戶的不能拿，所以要我承認鑽石部分。我只好配合警察」（原審九十年五月三
    十一日訊問筆錄），其所證情節與在警訊所陳相歧，而本案並查無何被害人指認
    ，警方所通知之壬○○、子○○、丑○○、丁○○均無從指認證人乙○○買入之
    裸鑽係其等失竊贓物，是仍不得遽謂被告辛○○多次向乙○○兜售贓物裸鑽以銷
    贓。
六、關於起訴書所訴扣案美金伍仟捌佰捌拾陸元為犯罪所得部分：
(一)、被害人壬○○、子○○、丑○○、丁○○暨其夫癸○○，均未指訴其等曾失竊美
    金現鈔，而證人乙○○始終未陳稱美金現鈔向辛○○買何種物品，則扣案美金伍
    仟捌佰捌拾陸元，已難認係犯罪所得。
(二)、被告戊○○辯稱扣案美金為其所有之情，並據辯護人於原審提出大陸地區中國銀
    行福州市市中支行出具之購匯證明為憑，該證明內載：「陳秀玉、高倍堅、陳金
    平三人曾於一九九八年六月十二日在中行福州市市中支行憑護照購買外匯，每人
    購買美元貳仟元，合計美金陸仟元正」，而陳秀玉、高倍堅、陳金平等人再交付
    予被告戊○○，亦有陳秀玉、高倍堅、陳金平出具之證明書可按，則依此可認扣
    案美金伍仟捌佰捌拾陸元為被告戊○○所有之物，並非起訴書所認之犯罪所得。
七、其餘起訴書引據之支票存根（偵字第八六一七號卷第五四頁），係案外人洪明川
    向乙○○購買前述被害人壬○○等人未認為贓物之裸鑽而開立交付乙○○，與本
    案待證事實無關。犯罪所用之工具壹批（偵字第一四二九號卷第一九頁），亦查
    無任何被害人指訴被告辛○○究於何時、何地持該等物品（含起子、打火機、扳
    手、手套等物）為前開竊盜犯行。至於內政部警政署保三總隊所函送之通訊監察
    譯文及錄音帶，旨在追查臺北市萬華龍山商場金飾珠寶劫案而為之監聽，此有員
    警書立之報告書足參（偵字第一四二九號卷第一八二頁），以該案之被害人無人
    指認扣案物品為其遇劫贓物情狀，自不能據該通訊監察譯文及錄音帶為不利於被
    告之論據。
陸、關於被告辛○○被訴收受贓物部份：
一、公訴意旨認被告辛○○涉收受贓物犯嫌，係指被告將來歷不明之一九九０年份以
    後出場之「賓士天窗型車款車頂及車輛內裝頂併裝設於向李忠直合法購入之牌照
    號碼ＡＹ─二六八九號賓士牌自用小客車。則被告辛○○是否涉嫌收受贓物之先
    決要件，在所頂拼之賓士天窗型車款車頂及車輛內裝是否為贓物。
二、惟查依起訴書所引證人高嘉群、林輝封、李忠直之證言，僅能明前開車輛之現況
    與出廠時不同，但起訴書所訴賓士天窗型車款車頂及車輛內裝，究何時、何地、
    何人失竊、被盜、受詐欺之物，證人高嘉群、林輝封、李忠直均未陳明，至卷附
    汽車買賣合約書（附於偵字第八六一七號卷第六０頁、第六三頁、第六七頁、第
    六八頁），僅能證明證人高嘉群、林輝封、李忠直輾轉合法將牌照號碼ＡＹ─二
    六八九號賓士牌自用小客車轉讓與被告辛○○，無從證明起訴書所訴賓士天窗型
    車款車頂及車輛內裝為贓物。至於檢察官之勘驗筆錄（同上卷第一一六頁）固記
    載引擎與車身不符、年代亦不符、該車身是九０年以後等語，但縱有其開不符，
    亦無從以之證明該賓士天窗型車款車頂及車輛內裝為贓物。且縱被告曾稱買來路
    不明的貨等語，但該車既係經由輾轉訂立買賣契約而來，如確係購贓車，衡情應
    不致如此，且無其他證據足資補強被告自承之買來路不明的貨之情，自難認被告
    所為涉犯贓物犯嫌。
三、按占有人於占有物上，行使之權利，推定其適法有此權利，民法第九百四十三條
    定有明文，前開車輛本在被告辛○○占有使用中，嗣於八十八年一月二十三日經
    警扣案，亦有搜索扣押證明筆錄足參（偵字第一四二九號卷第二三頁），按諸上
    開規定，被告復確購自李忠直，李忠直又係購自高嘉華，李忠直更稱不認識被告
    辛○○，係被告辛○○至其店內以四十三萬元購買，且該車未改裝等語，則依上
    事證，應堪推定被告辛○○依民事買賣契約法律關係而適法有占有使用前開車輛
    之權利，至起訴書所據之證人高嘉群、林輝封、李忠直證言、汽車買賣合約書、
    勘驗筆錄等，仍無憑以認定前開賓士天窗型車款車頂及車輛內裝究如何而謂之贓
    物，自屬不能證明被告辛○○涉收受贓物犯嫌。
柒、綜上事證，本案尚未達於通常一般之人均不致有所懷疑，得確信其為真實之程度
    ，而有合理性懷疑之存在，本院無從形成有罪之確信。此外，復查無其他積極證
    據足資認定被告二人涉有竊盜、贓物等罪嫌，既不能證明被告二人犯罪，根據「
    罪證有疑，利於被告」之證據法則，依法應為無罪之諭知。原審以不能證明被告
    二人犯罪而為其等無罪之諭知，經核原判決並無違誤，檢察官上訴就被告辛○○
    收受贓物部分，主張以被告辛○○自白收受贓物，自承較便宜，被告有竊盜前科
    對贓物經驗較常人豐富等情，未見及所謂自白需坦承犯行與接受處罰以及自白需
    與事證相符兼具補強證據，未再行舉證僅重申起訴時所舉事證，另增述勘驗筆錄
    所未記載之原承辦檢察官意見，均非適法，自均不足取。另就被告辛○○竊盜部
    分，主張證人無從精確描述及乙○○被判刑確定，被告係被監聽電話於事發後在
    機場被拘提且已三年多無業等，仍認被告為常業竊盜，但所謂常業竊盜需以確定
    之竊盜犯行營生，本件並無證據認定被告辛○○曾為起訴書所指犯嫌，且經通知
    所謂龍山商場之失竊者丙○○、庚○○、甲○○、莊文煒等人逐一指認本件所謂
    贓物（庚○○雖要求勘驗贓物，卻為與鑑定報告不符及前後所陳不一之錯誤指認
    ，見本院勘驗筆錄），均無其等失竊物，而乙○○更證稱警察之辦案方式係要求
    其以鑽石換回被扣之手錶（本院卷第一五一頁），另查案之司法警察己○○竟稱
    本案之查案方式係依當時之報案紀錄反向以查扣贓物比對報案紀錄再囑證人認領
    ，而非以贓物屬性確認失主（本院卷第一五三頁），又證人即萬華分局偵查員寅
    ○○亦稱係以保三總隊查案後借訊被告辛○○方式辦案（本院卷第一九三頁），
    不確認被告辛○○涉龍山商場案件，足見檢察官所稱之證人指認並非所稱之不精
    確指認，而確係因應警察要求指認贓物而認領，至於被告之監聽電話譯文並無被
    告自白竊盜犯行之對話（一一二七號偵查卷第二一頁至第二八頁），其縱有離境
    與請律師等陳述，但仍難逕依此認定被告竊盜犯行。而被告戊○○部分，檢察官
    上訴僅以其為被告辛○○配偶受夫婿所託保管，資為上訴憑據，則檢察官提起上
    訴之詞，顯均以推測之詞指摘原判決不當，其請求撤銷改判為無理由，應予駁回
    據上論斷，應依刑事訴訟法第三百六十八條，判決如主文。
本案經檢察官王安明到庭執行職務。
中    華    民    國    九十    年      十二      月        十九        日
                              臺灣高等法院刑事第七庭
                                  審判長法  官  吳  啟  民
                                        法  官  林  瑞  斌
                                        法  官  施  俊  堯
右正本證明與原本無異。
被告戊○○部分不得上訴。
其餘如不服本判決應於收受送達後十日內向本院提出上訴書狀，其未敘述上訴之理由
者並得於提起上訴後十日內向本院補提理由書（均須按他造當事人之人數附繕本）。
                                        書記官  高  柑  柏
中    華    民    國    九十  年      十二      月      二十一        日
附表：
┌───┬─────────┬──┬──┬────┬──────────┐
│編  號│    品      名    │單位│數量│ 成  色 │    備        註    │
├───┼─────────┼──┼──┼────┼──────────┤
│  １  │Ｋ金鍊子玉墜      │ 只 │ 一 │  Ｋ金  │鍊一條、玉環四個    │
├───┼─────────┼──┼──┼────┼──────────┤
│  ３  │Ｋ金台合成寶石戒子│ 只 │ 一 │  Ｋ金  │                    │
├───┼─────────┼──┼──┼────┼──────────┤
│  ４  │Ｋ金戒子          │ 只 │ 一 │  Ｋ金  │                    │
├───┼─────────┼──┼──┼────┼──────────┤
│  ５  │Ｋ金藍寶戒子      │ 只 │ 一 │  Ｋ金  │                    │
├───┼─────────┼──┼──┼────┼──────────┤
│  ６  │金鍊、金牌        │ 只 │各一│黃金(純)│                    │
├───┼─────────┼──┼──┼────┼──────────┤
│  ９  │金項鍊含墜子      │ 只 │各一│純黃金  │1.775台兩重         │
├───┼─────────┼──┼──┼────┼──────────┤
│  １０  │養珠ｋ金手鍊      │ 只 │ 一 │  Ｋ金  │                    │
├───┼─────────┼──┼──┼────┼──────────┤
│    │銀戒子            │ 只 │ 一 │    銀  │鑲蛋白石            │
├───┼─────────┼──┼──┼────┼──────────┤
│    │人造鑽墜子        │ 只 │ 一 │  Ｋ金  │                    │
├───┼─────────┼──┼──┼────┼──────────┤
│    │義大利項鍊        │ 條 │ 一 │  Ｋ金  │                    │
├───┼─────────┼──┼──┼────┼──────────┤
│    │義大利項鍊        │ 條 │ 一 │  白金  │                    │
├───┼─────────┼──┼──┼────┼──────────┤
│    │義大利項鍊        │ 條 │ 一 │  白金  │                    │
├───┼─────────┼──┼──┼────┼──────────┤
│    │Ｋ金養珠鍊        │ 條 │ 一 │  Ｋ金  │養珠墜子            │
├───┼─────────┼──┼──┼────┼──────────┤
│    │金牌項鍊          │ 條 │各一│純黃金  │                    │
├───┼─────────┼──┼──┼────┼──────────┤
│    │養珠墜子          │ 只 │ 一 │  Ｋ金  │                    │
├───┼─────────┼──┼──┼────┼──────────┤
│    │Ｋ金墜子          │ 只 │ 一 │  Ｋ金  │                    │
├───┼─────────┼──┼──┼────┼──────────┤
│    │金項鍊含圓墜      │ 條 │各一│純黃金  │1.044台兩重         │
├───┼─────────┼──┼──┼────┼──────────┤
│    │Ｋ金項鍊含墜      │ 條 │ 一 │  Ｋ金  │合成玉墜鑲小鑽石    │
├───┼─────────┼──┼──┼────┼──────────┤
│    │玉墜子            │ 只 │ 三 │  白金  │                  │
├───┼─────────┼──┼──┼────┼──────────┤
│    │Ｋ金玉墜項鍊      │ 條 │ 一 │  Ｋ金  │玉墜子              │
├───┼─────────┼──┼──┼────┼──────────┤
│    │純金手鍊          │ 條 │ 一 │純黃金  │手錶型1.044台兩重   │
├───┼─────────┼──┼──┼────┼──────────┤
│    │義大利鍊          │ 條 │ 一 │  Ｋ金  │                    │
├───┼─────────┼──┼──┼────┼──────────┤
│    │合成玉項鍊        │ 條 │ 一 │        │                    │
├───┼─────────┼──┼──┼────┼──────────┤
│    │祖母綠Ｋ金墜子    │ 只 │ 一 │  Ｋ金  │鑲人造鑽            │
├───┼─────────┼──┼──┼────┼──────────┤
│    │真珠Ｋ金項鍊      │ 條 │ 一 │  Ｋ金  │真珠墜子            │
├───┼─────────┼──┼──┼────┼──────────┤
│    │養珠耳環          │    │一對│        │一般                │
├───┼─────────┼──┼──┼────┼──────────┤
│    │Ｋ金養珠耳環      │    │一對│  Ｋ金  │一般                │
├───┼─────────┼──┼──┼────┼──────────┤
│    │白Ｋ鍊子          │ 條 │ 一 │  白Ｋ  │                    │
├───┼─────────┼──┼──┼────┼──────────┤
│    │Ｋ金真珠戒子      │ 只 │ 一 │  Ｋ金  │                    │
├───┼─────────┼──┼──┼────┼──────────┤
│    │Ｋ金鍊子          │ 條 │ 一 │  Ｋ金  │                    │
├───┼─────────┼──┼──┼────┼──────────┤
│    │白金戒子          │ 只 │ 一 │  白金  │                    │
├───┼─────────┼──┼──┼────┼──────────┤
│    │白金戒子          │ 只 │ 一 │  白金  │                    │
├───┼─────────┼──┼──┼────┼──────────┤
│    │玉墜一組          │ 只 │ 一 │  一般  │                    │
├───┼─────────┼──┼──┼────┼──────────┤
│    │Ｋ金項鍊          │ 條 │ 一 │  Ｋ金  │附合成玉墜子        │
├───┼─────────┼──┼──┼────┼──────────┤
│    │白金項鍊          │ 條 │ 一 │  白金  │                    │
├───┼─────────┼──┼──┼────┼──────────┤
│    │Ｋ金鍊子          │ 條 │ 一 │  Ｋ金  │                    │
├───┼─────────┼──┼──┼────┼──────────┤
│    │真玉古錢墜項鍊    │ 條 │ 一 │  Ｋ金  │                    │
├───┼─────────┼──┼──┼────┼──────────┤
│    │Ｋ金戒子          │ 只 │ 一 │  Ｋ金  │鑲小鑽石            │
├───┼─────────┼──┼──┼────┼──────────┤
│    │Ｋ金項鍊          │ 條 │ 一 │  Ｋ金  │                    │
├───┼─────────┼──┼──┼────┼──────────┤
│    │Ｋ金項鍊          │ 條 │ 一 │  Ｋ金  │                    │
├───┼─────────┼──┼──┼────┼──────────┤
│    │小玉墜子          │ 只 │ 一 │  Ｋ金  │                    │
├───┼─────────┼──┼──┼────┼──────────┤
│    │Ｋ金戒子          │ 只 │ 一 │  Ｋ金  │                    │
├───┼─────────┼──┼──┼────┼──────────┤
│    │玉圓環墜          │ 只 │ 一 │  Ｋ金  │                    │
├───┼─────────┼──┼──┼────┼──────────┤
│  90  │小玉鍊子          │ 只 │ 二 │  一般  │                    │
├───┼─────────┼──┼──┼────┼──────────┤
│  95  │玉墜子            │ 只 │ 一 │  一般  │                    │
├───┼─────────┼──┼──┼────┼──────────┤
│  97  │白Ｋ項鍊          │ 條 │ 一 │  白Ｋ  │                    │
├───┼─────────┼──┼──┼────┼──────────┤
│  100  │馬鞍玉            │ 只 │ 一 │  一般  │                    │
├───┼─────────┼──┼──┼────┼──────────┤
│      │玉墜              │ 只 │ 一 │樹葉型  │                    │
├───┼─────────┼──┼──┼────┼──────────┤
│      │白Ｋ鍊子          │ 條 │ 一 │  白Ｋ  │                    │
├───┼─────────┼──┼──┼────┼──────────┤
│      │玉墜子            │ 只 │ 一 │  瓜型  │                    │
├───┼─────────┼──┼──┼────┼──────────┤
│      │義大利項鍊        │ 條 │ 一 │  白Ｋ  │含半真珠墜          │
├───┼─────────┼──┼──┼────┼──────────┤
│      │Ｋ金戒子          │ 只 │ 一 │  蛇型  │                    │
├───┼─────────┼──┼──┼────┼──────────┤
│  │Ｋ金耳環          │    │一對│  Ｋ金  │                    │
├───┼─────────┼──┼──┼────┼──────────┤
│      │Ｋ金玉墜          │ 只 │ 一 │合成玉  │                    │
├───┼─────────┼──┼──┼────┼──────────┤
│      │人造寶石耳環      │ 只 │ 三 │  Ｋ金  │附假珍珠墜子        │
├───┼─────────┼──┼──┼────┼──────────┤
│      │合成玉戒子        │ 只 │ 一 │  合成  │                    │
├───┼─────────┼──┼──┼────┼──────────┤
│      │玉墜子            │ 只 │ 一 │  一般  │                    │
├───┼─────────┼──┼──┼────┼──────────┤
│      │Ｋ金假鑽墜子      │ 只 │ 二 │  Ｋ金  │                    │
├───┼─────────┼──┼──┼────┼──────────┤
│      │Ｋ金耳環          │    │一對│  Ｋ金  │                    │
├───┼─────────┼──┼──┼────┼──────────┤
│      │玉蠋手環          │ 只 │ 一 │  一般  │                    │
└───┴─────────┴──┴──┴────┴──────────┘


司法院資訊處製作；財團法人民間司法改革基金會備份。
